---
title: "UNIDAD PROFESIONAL INTERDISCIPLINARIA  DE INGENIERÍA  Y CIENCIAS SOCIALES ADMINISTRATIVAS"
author: "Fabián Ramírez Galindo"
date: "11 de enero de 2016"
output: html_document
---
##Tarea 7##

###Datos### 
**Se trabajara con el conjunto de datos obtenido en la tarea 6.**  
Los datos corresponden a la base de datos de eventos de tormentas (Storm Events Database).
Se tomaron los datos del periodo 2000 a 2009.
StormEvents_fatalities-ftp_v1.0_d2000_c20150826.csv  	
StormEvents_fatalities-ftp_v1.0_d2001_c20150826.csv  	
StormEvents_fatalities-ftp_v1.0_d2002_c20150826.csv  	
StormEvents_fatalities-ftp_v1.0_d2003_c20150826.csv  	
StormEvents_fatalities-ftp_v1.0_d2004_c20150826.csv  	
StormEvents_fatalities-ftp_v1.0_d2005_c20150826.csv  	
StormEvents_fatalities-ftp_v1.0_d2006_c20151230.csv  	
StormEvents_fatalities-ftp_v1.0_d2007_c20151120.csv  	
StormEvents_fatalities-ftp_v1.0_d2008_c20150826.csv  	
StormEvents_fatalities-ftp_v1.0_d2009_c20151120.csv  

```{r include=FALSE}
library(knitr)
```
```{r, echo=FALSE}
setwd("C:/repoGit/ADA2015/Lectura")
```
```{r, echo=FALSE}
# Todos los archivos se fusionan en la estructura de datos Fatalities
Fatalities<-read.csv("StormEvents_fatalities-ftp_v1.0_d2000_c20150826.csv", header=T, sep=",", na.strings="")
```
```{r, echo=FALSE}
data<-read.csv("StormEvents_fatalities-ftp_v1.0_d2001_c20150826.csv", header=T, sep=",", na.strings="")
```
```{r, echo=FALSE}
Fatalities<-rbind(Fatalities,data)
```
```{r, echo=FALSE}
data<-read.csv("StormEvents_fatalities-ftp_v1.0_d2002_c20150826.csv", header=T, sep=",", na.strings="")
```
```{r, echo=FALSE}
Fatalities<-rbind(Fatalities,data)
```
```{r, echo=FALSE}
data<-read.csv("StormEvents_fatalities-ftp_v1.0_d2003_c20150826.csv", header=T, sep=",", na.strings="")
Fatalities<-rbind(Fatalities,data)
```
```{r, echo=FALSE}
data<-read.csv("StormEvents_fatalities-ftp_v1.0_d2004_c20150826.csv", header=T, sep=",", na.strings="")
Fatalities<-rbind(Fatalities,data)
```
```{r, echo=FALSE}
data<-read.csv("StormEvents_fatalities-ftp_v1.0_d2005_c20150826.csv", header=T, sep=",", na.strings="")
Fatalities<-rbind(Fatalities,data)
```
```{r, echo=FALSE}
data<-read.csv("StormEvents_fatalities-ftp_v1.0_d2006_c20151230.csv", header=T, sep=",", na.strings="")
Fatalities<-rbind(Fatalities,data)
```
```{r, echo=FALSE}
data<-read.csv("StormEvents_fatalities-ftp_v1.0_d2007_c20151120.csv", header=T, sep=",", na.strings="")
Fatalities<-rbind(Fatalities,data)
```
```{r, echo=FALSE}
data<-read.csv("StormEvents_fatalities-ftp_v1.0_d2008_c20150826.csv", header=T, sep=",", na.strings="")
Fatalities<-rbind(Fatalities,data)
```
```{r, echo=FALSE}
data<-read.csv("StormEvents_fatalities-ftp_v1.0_d2009_c20151120.csv", header=T, sep=",", na.strings="")
Fatalities<-rbind(Fatalities,data)
```


###Sinopsis###
En esta tarea se realizará el análisis de mortalidad por generado ocurrido en el periodo del 2000 a 2009. Se realizara un análisis por genero tomando la muestra de las muertes ocurridas en casa. En este caso nos centraremos en el mes de Septiembre del 2004.

###Desarrollo###
Las columnas del conjunto de datos **Fatalities** son:
```{r, echo=FALSE}
names(Fatalities)
```


El número de registros del conjunto de datos son:
```{r}
nrow(Fatalities)
```

Resumen del conjunto de datos **Fatalities**.
```{r}
summary(Fatalities)
```


Subconjunto sexo femenino del conjunto total de muertes en el periodo del 2000 a 2009.
```{r}
siteF <- unique(subset(Fatalities, FATALITY_SEX == "F", c(FAT_YEARMONTH, FAT_DAY,FAT_TIME,FATALITY_ID,EVENT_ID,FATALITY_TYPE,FATALITY_DATE,FATALITY_AGE,FATALITY_SEX,FATALITY_LOCATION,EVENT_YEARMONTH)))
```


Subconjunto sexo masculino del conjunto total de muertes en el periodo del 2000 a 2009.
```{r}
siteM <- unique(subset(Fatalities, FATALITY_SEX == "M", c(FAT_YEARMONTH, FAT_DAY,FAT_TIME,FATALITY_ID,EVENT_ID,FATALITY_TYPE,FATALITY_DATE,FATALITY_AGE,FATALITY_SEX,FATALITY_LOCATION,EVENT_YEARMONTH)))
```

Muertes del sexo femenino presentadas en casa.
```{r}
site0 <- unique(subset(siteF, FATALITY_LOCATION == "Permanent Home", c(FAT_YEARMONTH, FAT_DAY)))
```

Muertes del sexo masculino presentadas en casa.
```{r}
site1 <- unique(subset(siteM, FATALITY_LOCATION == "Permanent Home", c(FAT_YEARMONTH, FAT_DAY)))
```


```{r}
site0 <- paste(site0[,1], site0[,2], sep = ".")
site1 <- paste(site1[,1], site1[,2], sep = ".")
```


```{r}
str(site0)
```

```{r}
str(site1)
```

Intersección de muertes masculinas y femeninas presentadas en la misma fecha.
```{r}
both <- intersect(site0, site1)
print(both)
```

```{r}
siteF$Fatdate<- with(siteF, paste(FAT_YEARMONTH, FAT_DAY, sep = "."))
siteM$Fatdate <- with(siteM, paste(FAT_YEARMONTH, FAT_DAY, sep = "."))
```


```{r}
cnt0 <- subset(siteF, FATALITY_LOCATION == "Permanent Home" & Fatdate%in% both)
cnt1 <- subset(siteM, FATALITY_LOCATION == "Permanent Home" & Fatdate%in% both)
```


```{r}
sapply(split(cnt0, cnt0$Fatdate), nrow)
sapply(split(cnt1, cnt1$Fatdate), nrow)
```

Se obtendra el número de muertes ocurridas en Septiembre del 2004.
```{r}
both.FAT_YEARMONTH<-200409
```


```{r}
siteFsub <- subset(siteF, FATALITY_LOCATION == "Permanent Home" & FAT_YEARMONTH == both.FAT_YEARMONTH)
siteMsub <- subset(siteM, FATALITY_LOCATION == "Permanent Home" & FAT_YEARMONTH == both.FAT_YEARMONTH)

```


Las edades de las mujeres fallecidas son:
```{r}
AgeF<- as.character(siteFsub$FATALITY_AGE)
print(AgeF)
```

Las edades de los hombres fallecidos son:
```{r}
AgeM<- as.character(siteMsub$FATALITY_AGE)
print(AgeM)
```

```{r}
xFsub <- siteFsub$FAT_DAY
xMsub <- siteMsub$FAT_DAY

```

Obtener el valor mínimo y máximo de los dos conjuntos
```{r}
rng <- range(xFsub, xMsub, na.rm = T)
```

Gráfica de datos de muertes de mujeres. 
```{r}
plot(AgeF, xFsub, pch = 20, ylim = rng, xlab = "Age", ylab = "Day")
abline(h = median(xFsub, na.rm = T))

```

Gráfica de datos de muertes de hombres
```{r}
plot(AgeM, xMsub, pch = 20, ylim = rng, xlab = "Age", ylab = "Day")
abline(h = median(xMsub, na.rm = T))

```


###Conclusiones###
Con base a los resultados obtenidos que ocurrieron  15 muertes de mujeres con edades entre 3 y 81 años y la muerte de 11 hombres con edades entre 35 y 86 años en el mes de Septiembre del 2004.  

Las muertes de las mujeres ocurrieron entre el día 6 y el 27 de Septiembre, mientras que las muertes de los hombres ocurrieron entre el 5 y el 18 de septiembre.

###Bibliografía ###
[1] Markdown & Pygments Lexers Cheat Sheet
http://joedicastro.com/pages/markdown.html

[2] National Centers for Environmental Information
http://www.ncdc.noaa.gov/stormevents

